【裁判字號】    88,易,2682
【裁判日期】    890203
【裁判案由】    毒品危害防制條例
【裁判全文】
臺灣板橋地方法院刑事判決                        八十八年度易字第二六八二號
    公  訴  人  臺灣板橋地方法院檢察署檢察官
    被      告  甲○○
右列被告因違反毒品危害防制條例案件，經檢察官提起公訴（八十八年度偵字第一０
三一三號），本院判決如左：
    主  文
甲○○連續幫助施用第二級毒品，處有期徒刑參月，如易科罰金，以參佰元折算壹日
。
    事  實
一、甲○○明知毒品危害防制條例業經總統於民國（下同）八十七年五月二十日，以
    華總（一）字第八七０００九九八六０號令修正公布，於同年月二十二日生效，
    依該條例第二條第二項第二款之規定，將安非他命列為第二級毒品管理，不得非
    法持有及施用。因其友人乙○○（另案審理）染有施用毒品安非他命之惡習，惟
    無購買安非他命之管道，遂求助於甲○○。詎甲○○竟基於幫助施用毒品之概括
    犯意，於八十七年十一月六日下午十時許，帶同乙○○至台北縣板橋市○○路一
    一二號四樓李家和（另案審理）住處，收受乙○○所交付新台幣（下同）一千元
    後，上樓代為向李家和購買第二級毒品安非他命一包，再轉交予乙○○供其非法
    施用；又於八十七年十二月十日下午十時許，在台北縣樹林鎮○○路○段「快樂
    保齡球館」（起訴書誤載為莒光保齡球館）前，先收取乙○○一千元後，至上址
    李家和住處代向李家和購買安非他命一包後，再返回「快樂保齡球館」轉交乙○
    ○，供其非法施用，以此方式連續二次幫助乙○○施用第二級毒品安非他命。嗣
    乙○○因施用第二級毒品安非他命，於八十七年十二月十一日為警查獲，在台北
    縣警察局樹林分局製作筆錄時供出上情，始經警循線於八十七年十二月十八日下
    午一時許，在台北縣板橋市○○街七十二號三樓住處查獲甲○○。
二、案經台北縣警察局樹林分局報請台灣板橋地方法院檢察署檢察官偵查起訴。
    理  由
一、訊據被告甲○○對於右揭幫助乙○○施用第二級毒品安非他命之犯罪事實，於本
    院審理中坦承不諱，核與證人乙○○在偵查時及本院審理中證述受助取得安非他
    命施用之情節相符，本案事證明確，被告甲○○幫助施用毒品之犯行，洵堪認定
    ，應依法論科。
二、查「安非他命類」（Ample tamine─like）藥品係甲基苯乙胺類化學合成麻醉藥
    品，屬中樞神經興奮劑，吸用後會引起不安、頭昏、亢進性反應、失眠、焦慮、
    譫妄、慢性中毒、精神障礙、類似精神分裂症之錯覺、幻想、妄想及伴有行動與
    性格異常等副作用，並有輕微之成癮性，嚴重危害身心健康，而慣用者由於精神
    錯亂，更具暴力攻擊及反社會行為、自殺等傾向，後果堪慮，尤以戒解不易，其
    毒害不在煙毒之下，是於八十七年五月二十日，經總統以華總（一）字第八七０
    ００九九八六０號令修正公布，於同年月二十二日生效之毒品危害防制條例第二
    條第二項第二款規定，將安非他命列為第二級毒品管理，不得非法持有及施用。
    核被告甲○○幫助乙○○施用安非他命之行為，係犯刑法第三十條、毒品危害防
    制條例第十條第二項之幫助施用第二級毒品罪。被告幫助施用前持有毒品安非他
    命之低度行為，應為幫助施用之高度行為所吸收，不另論罪。又被告甲○○所為
    二次幫助施用毒品行為，時間緊接，犯罪構成要件相同，顯係出於概括之犯意為
    之，為連續犯，應依刑法第五十六條之規定以一罪論，並加重其刑。又被告甲○
    ○係基於幫助之犯意為之，為幫助犯，應依刑法第三十條第二項之規定減輕其刑
    ，並依先加後減之例加減之。爰審酌被告犯罪之動機、目的、手段，幫助之次數
    ，犯罪所生之危害，及犯罪後坦承犯行，態度良好等一切情狀，量處如主文所示
    之刑，並諭知易科罰金之折算標準，以資懲儆。
三、台灣板橋地方法院檢察署八十八年度偵字第一一七三九、一五０九七、一七二一
    一號移送併案意旨略謂：被告甲○○於八十七年十月十三日因施用毒品安非他命
    ，經送觀察、勒戒後，認無繼續施用毒品傾向，經同署檢察官不起訴處分後，又
    基於施用毒品安非他命之概括犯意，自八十七年十月間起，連續在台北縣板橋市
    ○○街七十二號三樓住處，非法施用第二級毒品安非他命，嗣於八十八年四月二
    十七日下午七時四十分許、八十八年五月八日上午六時三十分許、八十八年七月
    十三日下午六時許，分別在台北市○○○路、民族東路口，台北縣板橋市○○街
    四十五巷二十五號前，台北縣樹林市○○路○段「快樂保齡球館」前為警查獲，
    因此部分施用毒品之犯行與本案幫助施用毒品之犯行，為連續犯，屬裁判上一罪
    ，有不可分之關係，而移送本院併案審理。惟查，本案係證人乙○○無購買安非
    他命之管道，臨時請被告甲○○出面協助，與被告自己施用毒品安非他命之犯行
    無涉，業據被告在本院審理中供承在卷，是本案幫助乙○○施用毒品之犯行，顯
    係被告自己施用毒品犯行後另行起意所為，與併案施用部分無涉，二者並非基於
    同一概括犯意之連續犯，無裁判上一罪之關係，本院自無庸審理，應退由台灣板
    橋地方法院檢察署檢察官依法偵查，另為適法之處理，附此敘明。
據上論斷，應依刑事訴訟法第二百九十九條第一項前段，毒品危害條例第十條第二項
，刑法第十一條前段、第五十六條、第三十條、第四十一條，罰金罰鍰提高標準條例
第二條，判決如主文。
本案經檢察官彭聖斐到庭執行職務。
中      華      民      國    八十九    年      二      月      三      日
                                      臺灣板橋地方法院刑事第一庭
                                          法  官  鄭  水  銓
右正本證明與原本無異。
如不服本判決，應於判決送達後十日內，向本院提出上訴狀。
                                          書記官  謝  麗  秋
中      華      民      國    八十九    年      二      月      八      日
附錄本案論罪科刑法條全文：
毒品危害防制條例第十條：
施用第一級毒品者，處六月以上五年以下有期徒刑。
施用第二級毒品者，處三年以下有期徒刑。


司法院資訊處製作；財團法人民間司法改革基金會備份。
